臺灣高雄地方法院刑事判決　　　　　　　　　　　　　九十年度訴字第二六四四號
　　公　訴　人　臺灣高雄地方法院檢察署檢察官
　　被　　　告　庚○○
　　指定辯護人　本院公設辯護人戊○○
右列被告因殺人未遂案件，經檢察官提起公訴（九十年度偵字第一七九三八號、第一
七九三九號），本院判決如左：
    主  文
庚○○無罪。
    理  由
一、公訴意旨略以：被告庚○○與被告己○○（另行發佈通緝中，俟緝獲後另結）為
    朋友關係。緣被告己○○於民國九十年八月二十五日十六時許，在高雄市○○路
    一棟不詳門牌號碼之公寓內，經由乙○○（另案由檢察官偵辦中）之介紹，以電
    話向一真實姓名年籍均不詳、綽號「瑞仔」之成年男子，談妥以新台幣四萬五千
    元之代價及先試槍再付錢之方式，購買一支具殺傷力、類似四五型之改造手槍及
    四顆子彈，並由乙○○親手交付，未經許可而持有之。被告己○○取得前開手槍
    及子彈後，即駕駛車牌號碼ＺＥ─四四０號計程車，前往高雄縣美濃鎮美濃客運
    站旁，請被告庚○○至其車內鑑定槍枝之性能後，被告庚○○即先行離開，前往
    位於高雄縣美濃鎮○○街二十八號之雙峰釣蝦場內與其朋友鍾宏亮、郭美紅等人
    一起喝酒，當時被告庚○○之朋友即告訴人甲○○亦在另一包廂內夥同不詳姓名
    之友人多人一起喝酒，席間被告庚○○因故與告訴人李輝宗之一位友人發生衝突
    ，適被告己○○正打電話至被告庚○○之行動電話0000000000號，被
    告庚○○接聽電話後即指示被告己○○攜帶前開手槍及子彈前來，被告己○○乃
    駕駛前開計程車，搭載不知情之丙○○一同前往雙峰釣蝦場。被告己○○至現場
    與被告庚○○會合後，被告庚○○即率被告己○○進入告訴人甲○○之包廂內翻
    桌，告訴人甲○○因與被告庚○○認識而進行勸架，致引起被告庚○○與被告己○○之不滿，渠二人乃共同基於傷害之犯意聯絡及行為分擔，由被告己○○持不
    明物體毆打告訴人甲○○，致告訴人甲○○之身體受有多處之傷害（未據告訴）
    ，告訴人甲○○受毆後即持圓鍬反擊，往被告己○○方向丟擲，並騎機車欲行離
    去，渠二人更加氣憤，竟另共同基於殺人之犯意聯絡及行為分擔，商議由被告己○○至其計程車上取出上開手槍及子彈，被告庚○○則在釣蝦場內等待，擬對告
    訴人甲○○施行報復，被告己○○取出槍支及子彈返回後，在雙峰釣蝦場前約二
    十五公尺處，遇見正騎機車準備離去之告訴人甲○○，即朝告訴人甲○○瞄準射
    擊一槍，幸未擊中，並隨即離開現場，且於數日後將前開槍枝及剩餘之三顆子彈
    交還「瑞仔」。因認被告庚○○涉有刑法第二百七十一條第二項、第一項殺人未
    遂罪嫌。
二、按犯罪事實應依證據認定之，無證據不得推定其犯罪事實，刑事訴訟法第一百五
    十四條定有明文。又認定不利於被告之事實，須依積極證據，苟積極證據不足為
    不利於被告事實之認定時，即應為有利於被告之認定，更不必有何有利之證據（
    最高法院三十年上字第八一六號判例參照）。本件公訴人認被告庚○○涉有殺人
    未遂罪嫌，係以告訴人甲○○之指述，及案發現場扣得之已擊發彈頭一顆為其論
    據。惟訊據被告庚○○堅決否認有殺人未遂犯行，辯稱：「伊是單純勸架，也沒
    有打甲○○，己○○是對著天空開槍，伊並沒有殺人」等語。
三、經查：
    (一)、告訴人固於九十年八月二十五日警訊時指稱：「『阿良』（指被告己○○）
        持槍對伊瞄準，伊在與『阿良』擦身而過後，有聽到一聲槍聲」等語，惟於
        九十年十月九日偵訊時改稱：「因己○○打、踢伊，伊才拿圓鍬追己○○，
        但追不到。當時伊很緊張，所以不知道己○○有無開槍」等語，則依告訴人
        甲○○前開指述，被告己○○是否持槍瞄準告訴人甲○○並射擊，已屬有疑
        。
    (二)、告訴人甲○○於九十年十一月三十日本院審理時指稱：「伊不知道己○○拿
        什麼東西指著伊，伊沒有聽到槍聲，因為機車聲音很大」等語，於九十年十
        二月十四日本院審理時又改稱：「當時伊看到有人指著伊，但不知道那人手
        上是否有拿東西，伊沒有聽到槍聲」等語，且證人即當日載同告訴人甲○○
        就醫之丁○○於九十一年一月七日本院審理時證稱：「當時伊以機車載甲○○去醫院，但沒有看清楚路邊是否有人指著甲○○，也沒有聽到槍聲。甲○○有把東西（應指圓鍬）丟出去」等語，再對照被告己○○自警訊時起，即
        供稱係對空鳴槍等語，及目擊證人丙○○於九十年十月一日警訊時證稱：「
        己○○拿出槍作瞄準動作，但沒有射擊，改向對空鳴槍」等語、九十年十一
        月十五日本院調查時證稱：「當時己○○因對方（指甲○○）拿東西出來，
        己○○才拿槍出來。己○○有瞄準旁邊，後才對空開槍，是要嚇對方」等語
        ，顯見被告己○○雖有持槍射擊之舉，但非於瞄準告訴人甲○○之時開槍。
    (三)、被告己○○於九十一年十一月三十日本院審理時供稱：「伊對空開槍沒有要
        致人於死的意思，是為了要示威」等語，顯見被告己○○對空鳴槍之意，意
        在示威恐嚇，並非殺人。
    是綜上所述，被告己○○既非於瞄準告訴人甲○○時開槍，而對空開槍復意在示
    威恐嚇，自難認被告庚○○與被告己○○係共同意圖殺人。此外復查無其他積極
    證據，足資證明被告庚○○有公訴人所指殺人未遂犯行，不能證明被告庚○○犯
    罪，依法應為無罪之諭知。
四、被告庚○○是否與被告己○○共犯刑法第三百零五條恐嚇危害安全犯嫌，應由公
    訴人另行偵辦，附此說明。
據上論斷，應依刑事訴訟法第三百零一條第一項，判決如主文。
中      華      民      國    九十一    年      八      月      二      日
                                  臺灣高雄地方法院刑事第一庭
                                      法  官    曾  逸  誠
右正本證明與原本無異。
如不服本判決，應於判決送達後十日內，向本院提出上訴狀。
                                      書記官    張  金  蘭
中    華    民    國      九十一      年      八      月      六      日
